台灣高等法院交通事件裁定　　　　　　　　　　　　九十一年度交抗字第九三八號
　　抗　告　人
　　即受處分人　甲○○
右抗告人因違反道路交通管理處罰條例案件，不服台灣桃園地方法院中華民國九十一
年九月三十日裁定（九十一年度交聲字第四○○號），提起抗告，本院裁定如左：
    主  文
抗告駁回。
    理  由
一、原裁定意旨略以：按受處分人，不服第八條主管機關所為之處罰，得於收到裁決
    書翌日起十五日內，向管轄地方法院聲明異議，道路交通管理處罰條例第八十七
    條第一項定有明文。抗告人即受處分人甲○○於九十一年七月十四日十二時許駕
    駛九Ｂ─五四七號自小客車，行經三合街與北投路交岔口，在號誌為紅燈狀態下
    ，不依其指示停等而闖紅燈行駛，經警當場欄停舉發。依道路交通管理處罰條例
    第八十七條第一項之規定，受處分人所異議之對象，係交通主管機關所為之裁決
    ，若受處分人於交通主管機關裁決前，先向管轄地方法院聲明異議，因其異議對
    象尚未存在，該異議自不合法律上之程式。本件異議人係對台北市政府警察局北
    投分局所為北市交警大字第ＡＢＹ０四七七六八號舉發其違反道路交通管理處罰
    條例第五十三條行經有燈光號誌管制之交岔路口闖紅燈規定之處分聲明異議，依
    前述規定，受處分人須於公路主管機關（即交通部公路總局新竹區監理所桃園監
    理站）裁決後，仍有不服，始得向法院聲明異議，惟查異議人前述遭舉發違反道
    路交通管理事件通知單之舉發事項，尚未經交通部公路總局新竹區監理所桃園監
    理站裁決乙節，業據本院向該監理站函詢，由該監理站以九十一年九月十八日九
    一竹監桃字第九一二二九三八號函覆本院敘明綦詳。是本件交通違規事件，既未
    經公路主管機關裁決，異議人異議之客體即不存在，自無對之聲明異議之餘地，
    異議人逕向本院具狀聲明異議，參諸前揭說明，認受處分人就前開處罰既未經主
    管機關裁決，其異議即非合法而駁回之。經核並無不合。
二、本件抗告意旨以：交通號誌設計不當，指示不清，陷抗告人違法在先，若無設計
    不當，為何自八月初起，即更改該號誌為閃紅燈，讓民眾清楚判定。警員開立舉
    發單明載若舉發不服，可於期限內向所屬地方法院提出異議，抗告人亦向北投分
  局提出申訴後，再層層上報向所屬地方法院提出異議，何來於法不合，請將原裁
    定撤銷云云。
三、依道路交通管理處罰條例第八十七條第一項之規定，受處分人所異議之對象，係
    交通主管機關所為之裁決，若受處分人於交通主管機關裁決前，先向管轄地方法
    院聲明異議，因其異議對象尚未存在，該異議自不合法律上之程式。查抗告人於
    主管機關尚未裁決前，即向原審法院為異議之聲明，其異議顯不合於法律上之程
    式，原裁定據此認抗告人異議非合法，而依道路交通案件處理辦法第十八條前段
    之規定，駁回其異議，經核並無不合。抗告意旨猶執陳詞，認本件舉發事項應不
    罰，求為撤銷原裁定云云，為無理由，應予駁回。
據上論斷，應依道路交通案件處理辦法第二十六條，刑事訴訟法第四百十二條，裁定
如主文。
中      華      民      國      九十一      年    十一    月    二十七  日
                              台灣高等法院交通法庭
                                  審判長法  官  葉  騰  瑞
                                        法  官  江  國  華
                                        法  官  莊  明  彰
右正本證明與原本無異。
不得再抗告。
                                        書記官  廖  嫣  雯
中      華      民      國      九十一      年    十一    月    二十八  日
